---
title: "R Notebook"
output:
  html_document:
    df_print: paged
---


## Q1 İş, problem ve ihtiyaç tanımı

### Problem ve ihtiyaç

### Çözüm önerisi - Veri Seti tanımı
Bulduğunuz ve kullanacağınız veri setini ve kullanacağınız parametreleri kısaca anlatın.

### Çözüm önerisi - Planlanan analiz (özet)
Yapmayı planladığınız analizi kısaca anlatın.

### Çözüm önerisi - Planlanan analiz sonuçları
Hesaplanacak KPI'lar ya da bulmayı planladığınız rapor sonuçlarını analiz öncesinde burada kısaca anlatın.


## Q2 - Veri İthali
```{r}
#SQLite veritabanını yaratan kodlar 

#vize123456::create_sqlite_db()
```

## Q3 - Veri Kalite Kontrolü
```{r}
# data <- vize123456::retrieve_dbdata()
# data <- #vize123456::data_preprocessing()
# vize123456::write_data_to_db(data)
```

## Q4 Veri analizi
```{r}
# kpi <- vize123456::data_analysis(data)
# ya da 
# ara_tablo <- vize123456::data_analysis(data)
# kpi <- vize123456::data_analysis(ara_tablo)
# vize123456::make_graphic(ara_tablo)
```

## Q5 : Sonuçlar ve değerlendirmeler

